【裁判字號】    89,訴,86
【裁判日期】    890620
【裁判案由】    毒品危害防制條例
【裁判全文】
臺灣板橋地方法院刑事判決                            八十九年度訴字第八六號
    公  訴  人  臺灣板橋地方法院檢察署檢察官
    被      告  乙○○
    選任辯護人  郝晶瑜
    被      告  丙○○
    指定辯護人  甲○
右列被告因違反毒品危害防制條例等案件，經檢察官提起公訴 (八十八年度偵字第二
六二八五號)，甲○判決如左：
    主  文
乙○○共同運輸第二級毒品，處有期徒刑玖年。扣案之液態安非他命（驗餘淨重共伍
拾壹點伍公斤），沒收並銷燬之。
丙○○共同運輸第二級毒品，處有期徒刑捌年。扣案之液態安非他命（驗餘淨重共伍
拾壹點伍公斤），沒收並銷燬之。
    事  實
一、乙○○曾於民國（下同）八十七年間因侵占案件，經臺灣桃園地方法院於八十八
    年一月二十五日判決判處有期徒刑七月，緩刑三年確定，現仍在緩刑期間（尚不
    構成累犯）。竟不知悔改，乙○○與丙○○均知悉安非他命屬懲治走私條例甲類
    第四項之管制物品，且為毒品危害防制條例第二條第一項第二款所指之第二級毒
    品，因綽號「空仔」、年約四十餘歲之臺灣地區人民以：由大陸地區運送第二級
    毒品安非他命至福建省連江縣馬祖地區，代價新臺幣（下同）十萬元；由馬祖地
    區運抵臺灣地區，將可得五萬元酬勞之引誘，三人遂基於共同私運管制物品進口
    及運輸毒品之犯意聯絡，推由乙○○先於八十八年十一月十四日搭機出境後轉入
    大陸地區，與空仔在福建省福州市會面，勘察並確認運送物品為液態之安非他命
    二桶後，再由空仔與乙○○分別與丙○○聯繫，由空仔僱請大陸地船隻將上開液
    態安非他命二桶運抵福建省連江縣北竿鄉附近海岸丟包，令丙○○於八十八年十
    一月二十一日晚間七時許，至連江縣北竿鄉塘岐村附近北竿機場海岸邊，載返福
    建省連江縣北竿鄉橋仔村七十五號住處藏放。而乙○○則於八十八年十一月二十
    六日搭乘飛機抵達福建省連江縣北竿鄉與丙○○會合。迨至八十八年十一月三十
    日中午十二時四十分許，乙○○與丙○○各攜帶一桶液態安非他命至北竿機場，
    向負責人安全檢查之航警人員偽稱係酒類，而帶上飛機返臺。抵達臺北市松山機
    場後，再搭車沿中山高速，途經臺北縣林口鄉、泰山鄉等處，而攜至乙○○位於
    桃園縣八德市○○路二四○號住處（起訴書誤載為桃園縣中壢市○○街一○○巷
    四號六樓），靜候空仔派人取貨交款。嗣為警於八十八年十一月三十日下午五時
    二十分許，持搜索票於上址當場查獲乙○○、丙○○二人，並扣得液態安非他命
    他二桶（原重共五十一．七公斤，驗餘淨重共為五十一．五公斤），始偵知上情
    。
二、案經內政部警政署刑事警察局移請臺灣板橋地方法院檢察署檢察官偵查起訴。
    理  由
一、訊據被告乙○○坦承：受空仔委託以五萬元之代價運送扣案之液態安非他命至臺
    灣地區；而被告丙○○則坦承：係被告乙○○請渠至北竿機場岸邊將扣案物品攜
    回家中放置，並隨被告乙○○帶一桶返臺等語，惟被告二人均矢口否認有何私運
    進口及運送第二級毒品安非他命之犯行，被告二人均辯稱：不知運送物品為安非
    他命，以為是化學原料云云。被告丙○○復辯稱：雖被告乙○○告知將有酬金五
    萬元，但渠想探望在臺灣的女兒，才順便陪被告乙○○來臺云云。經查：
（一）、扣案之二桶液態物質，經內政部警政署刑事警察局以呈色篩檢試驗、氣相層
        析質譜儀分析法檢驗結果，均檢出第二級毒品甲基安非他命成份，純度分別
        約為百分之三十七及百分之四十九，驗餘淨重共為五十一．五公斤，此有該
        局八十八年十二月四日刑鑑第一二七九二七號鑑驗通知書一紙在卷可稽。堪
        認扣案之液態物質，為液態安非他命。
（二）、又查，被告乙○○於警訊時自白：「綽號空仔之男子先前已經前往大陸，並
        且已買好物品（液態安非他命）後，就打電話給我，我再出境至大陸地區福
        州市看貨，並且空仔也在大陸等我做確認貨物後，我先回來臺灣，．．．再
        由空仔之男子直接由大陸飛回臺灣本島後，由綽號空仔之男子主動向我用電
        話聯絡如何交貨」、「運送過程為大陸至馬祖一趟，運送酬勞為新臺幣十萬
        元，馬祖至臺灣本島一趟為新臺幣五萬元整，這些費用均由綽號空仔支付」
        、「原料在大陸（被查獲兩桶液態安非他命）由空仔以人民幣十萬元購得，
        再回來臺再製加工，以八比一方式提煉安非他命結晶，如提煉成功的話，一
     公斤約市價計新臺幣三十五萬元，．．．」、「我知道這些被查獲之物品為
        政府所禁止之東西」（詳參八十八年度偵字第二六二八五號卷第四頁、第五
        頁、第六頁八十八年十一月三十日警訊筆錄），足認被告乙○○知悉運送之
        物品屬第二級毒品安非他命。雖被告乙○○於檢察官訊問及甲○調查審理時
        改稱：不知運送之物品係安非他命，空仔說是洗牛仔褲的化學原料云云。惟
        據被告乙○○所供，需由大陸地區船隻先行丟包至福建省連江縣北竿鄉，再
        由渠至馬祖接運來臺，且與空仔約定可因此獲取酬勞五萬元，倘為一般化學
        原料，何需支付總額高達十五萬元之酬金，又如此大費周章運送來臺？堪認
        被告乙○○於警訊時自白，應與事實相跗，其於檢察官訊問及甲○調查審理
        時之辯詞，顯屬諉卸之詞，不足採信。
（三）、再查，被告丙○○於警訊時自白：「大約在本（十一）月十七日左右，空仔
        從大陸福州市打我的大陸手機（號碼0000000）告訴我，他將在二十
        一日晚間七、八時左右，從大陸走私兩桶液體安非他命，並由大陸漁船運至
        馬祖北竿機場附近的海邊丟包，要我屆時前往該處將這二桶液態安非命帶回
        家中藏放。到了二十一日晚上七、八時左右，我依約前往該處順利接到兩桶
        液體安非命，帶回家中藏放。」、「空仔表示我至馬祖北竿機場附近海邊將
        兩桶液體安非他命帶回家中藏放之酬勞是新臺幣十萬元，另外我幫乙○○提
        貨回臺灣，是空仔向乙○○說，等貨到達臺灣，錢拿到以後，不會虧待我。
        所以我才答應幫乙○○將貨運回臺灣」、「我騙機場人員這兩桶液體安非他
        命是酒，他們才讓我托運」（詳參同前偵查卷第六頁、第七頁八十八年十一
        月三十日警訊筆錄）；且其於檢察官訊問時供承：「是空仔先打電話給我，
        約十一月十幾號左右，十七號或十九號，說他委託大陸漁船送二包化學物品
        到馬祖岸邊，要我去接，放在北竿機場，十一月二十一日晚上七時許，要丟
        包，我確實去接，然後要我放在家裏，會有人過來拿」、「他拿給我十萬元
        ，但這十萬元我並未拿到」（詳參偵查卷第二十二頁八十八年十二月一日訊
        問筆錄）；雖被告丙○○於警訊、檢察官訊問及甲○調查審理時改稱：渠不
        知運送之貨品為安非他命云云，惟以被告丙○○依約至福建省連江縣北竿機
        場附近接運丟包之貨物，即可獲取十萬元酬金，且被告丙○○亦知悉扣案之
        物品，係自大陸地區違法進口，復對實施安全檢查之航警詐稱係酒類，倘為
        一般化學原料，運送過程即需支付高達總額十五萬元之酬金，豈有獲利空間
        可言？因此，被告丙○○辯稱不知運送之物品為管制進口之第二級毒品安非
        他命，顯與常情有悖，不足採信。又被告丙○○於甲○調查審理時改稱：是
        被告乙○○與渠聯絡，渠不認識空仔，亦不曾與空仔聯絡，而渠是為來臺探
        望女兒，順便幫被告乙○○帶來臺灣，不是貪圖酬金云云等語，與其在警訊
        及檢察官訊問時所供不符，且警訊及檢察官訊問時，距被告丙○○犯罪時間
        較近，記憶應較清晰，故應以其警訊及檢察官訊問時所供之內容，較為可採
        。事證明確，被告丙○○犯行洵堪認定。
（四）、雖甲○調取被告二人之通聯紀錄，並無與空仔電話聯絡之記錄，然被告二人
        既以大陸地區電話號碼通話，因此，通聯紀錄中無被告二人與空仔通話紀錄
        ，仍無法作為有利被告二人之認定，附此敘明。
二、按被告乙○○、丙○○與綽號「空仔」之成年男子，共同將扣案之液態安非他命
    ，由大陸地區經福建省連江縣北竿鄉運抵臺灣地區，核其所等所為，均係違反毒
    品危害防制條例第四條第二項之運輸第二級毒品罪及懲治走私條例第十二條、第
    二條第一項之私運管制物品進口罪。而被告二人運輸第二級毒品安非他命前後持
    有之低度行為，應為其等運輸之高度行為所吸收，不另論罪。又被告乙○○、丙
    ○○與空仔就上開私運管制物品進口及運輸毒品犯行，均有犯意聯絡及行為分擔
    ，應論以共同正犯。公訴人起訴法條雖未敘及被告二人涉犯懲治走私條例第十二
    條、第二條第一項私運管制物品進口之罪，惟其起訴事實既已敘及，甲○自應予
    以審理。且被告二人所犯上開私運管制物品進口罪及運輸第二級毒品罪，為一行
    觸犯數罪名，應依刑法第五十五條想像競合犯之規定，從一較重之運輸第二級毒
    品罪處斷。爰分別審酌被告乙○○、丙○○犯罪動機、目的、手段、對社會治安
    造成危害程度、運送毒品之重量、及其犯罪後態度等一切情狀，分別量處如主文
    所示之刑。公訴人雖以被告二人貪圖利益，運送大量毒品，危害社會非輕，分別
    求刑被告乙○○有期徒刑十一年，被告丙○○有期徒刑十年等語。然斟酌被告二
    人負責運送可得之對價為十五萬元，而扣案之第二級毒品安非他命雖共重達五十
    一．七公斤，但純度分別為百分之三十七及百分之四十九，且被告丙○○亦無前
    科紀錄，因此，甲○認公訴人求刑過重，而各量處如主文所示刑，方為妥適。至
    扣案之第二級毒品安非他命二桶，除鑑定過程中採樣而滅失之○．二公斤，無從
    沒收銷燬外，餘五十一．五公斤應依毒品危害防制條例第十八條第一項前段之規
    定，沒收並銷燬之。
據上論斷，應依刑事訴訟法第二百九十九條第一項前段，毒品危害防制條例第四條第
二項、第十八條第一項前段，懲治走私條例第十二條、第二條第一項，刑法第十一條
前段、第二十八條、第五十五條，判決如主文。
本案經檢察官伍逸康到庭執行職務
中    華    民    國      八十九      年      六      月    二十      日
                                      臺灣板橋地方法院刑事第二庭
                                          法  官  高  玉  舜
右正本證明與原本無異。
如不服本判決，應於判決送達後十日內，向甲○提出上訴狀。
                                          書記官  田  寶  駿
中    華    民    國      八十九      年      六      月      二十一  日
附錄本案論罪科刑法條全文：
懲治走私條例第二條
私運管制物品進口、出口逾公告數額者，處七年以下有期徒刑，得併科新臺幣二十萬
元以下罰金。
以犯前項之罪為常業者，處三年以上十年以下有期徒刑，得併科新臺幣三十萬元以下
罰金。
第一項之未遂犯罰之。
第一項所稱管制物品及其數額，由行政院公告之。
懲治走私條例第十二條
自大陸地區私運物品進入臺灣地區，或自臺灣地區私運物品前往大陸地區者，以私運
物品進口出口論，適用本條例規定處斷。
毒品危害防制條例第四條
製造、運輸、販賣第一級毒品者，處死刑或無期徒刑，處無期徒刑者，得併科新臺幣
一千萬元以下罰金。
製造、運輸、販賣第二級毒品者，處無期徒刑或七年以上有期徒刑，得併科新臺幣七
百萬元以下罰金。
製造、運輸、販賣第三級毒品者，處五年以上有期徒刑，得併科新臺幣五百萬元以下
罰金。
製造、運輸、販賣專供製造或施用毒品之器具者，處一年以上七年以下有期徒刑，得
併科新臺幣一百萬元以下罰金。
前四項之未遂犯罰之。


司法院資訊處製作；財團法人民間司法改革基金會備份。
